# 新租赁准则折旧问题

提问人：scr812463396 时间：2023-08-28 16:14:28
老师，请教一个问题，
A企业租入一艘船，预付款和后面各期付款折现后金额为 1700 万元，租赁期限 5 年， 5 年后行使回购权，购买船舶，预计使用 12 年， 12 年后出售可得 1600 万元（折现值 900 万元），问题 1 ，使用权资产入账价值是 1700 万元，还是 800 万元？问题 2 ，使用权资产计算折旧的时候，是用 1700 万元计算，还是按1700-900=800万元计算啊？谢谢！

回答人：chenyiwei
使用权资产的入账价值为 1700 万元。但因将会行使留购权，故其折旧年限为 12 年（资产的整个使用年限）。
在计提折旧时，应采用与自有产权的同类固定资产相同的折旧政策，即把使用期限届满后预计出售价款作为净残值预留。
5 年后行使留购权后，将使用权资产按其原账面价值平移为固定资产。后续按照自有产权的固定资产管理和核算。